【裁判字號】    98,交簡上,101
【裁判日期】    980831
【裁判案由】    過失傷害
【裁判全文】
臺灣板橋地方法院刑事判決           98年度交簡上字第101號
上  訴  人  臺灣板橋地方法院檢察署檢察官
被      告  丙○○
上列上訴人因被告過失傷害案件，不服本院98年度交簡字第1400
號中華民國98年3 月30日第一審判決（起訴書案號：97年度偵字
第29438 號，經原審以98年度交易字第88號受理繫屬，惟因被告
於原審審理中認罪，原審乃改依簡易程序併分案為98年度交簡字
第1400號續行審理，且將前開原依通常訴訟程序進行之98年度交
易字第88號案件報結），提起上訴，本院管轄第二審之合議庭裁
定依簡式審判程序審理，並判決如下：
    主      文
上訴駁回。
丙○○緩刑貳年。
    事實及理由
一、本案經本院審理結果，認第一審判決以被告所為係犯刑法第
    284 條第1 項前段之過失傷害罪，依刑事訴訟法第449 條第
    1 項前段、第3 項、第454 條第2 項，刑法第284 條第1 項
    前段、第55條、第41條第1 項前段，刑法施行法第1 條之1
    第1 項、第2 項前段等規定，並審酌被告之品行、智識程度
    ，因駕車肇事所造成告訴人之受傷程度，雖曾與告訴人協調
    賠償損害，但未達成和解，兼衡被告過失程度，以及犯罪後
    坦承犯行等一切情狀，量處有期徒刑2 月，並諭知如易科罰
    金之折算標準，其認事用法及量刑均屬妥適，應予維持，並
    引用原審判決書所載之事實及理由、證據（如附件）。
二、上訴人上訴意旨雖稱：(一)被告駕駛肇事之車號8K-7268 號小
    型客貨車車主為「唐毅實業有限公司」，又被告丙○○於交
    通事故談話紀錄表中供述之肇事情形為「我是從我的工廠保
    安街2段206號前向左起駛」，此有車籍資料查詢單及交通事
    故談話紀錄表可查，則被告從事何工作、當時為何駕駛該車
    ，涉及其行為是否屬業務上過失，此為原審漏未審酌；(二)被
    告於偵查中自始否認有撞擊告訴人等騎乘之機車，無視於告
    訴人機車後方鐵架確有因自左後側撞擊而略向上傾斜之撞擊
    痕及告訴人2 人一致之證述，且2 次於樹林市調解委員會調
    解均未到場，犯後態度極差；而該次過失行為造成告訴人甲
    ○○受有左眼角裂傷、左小腿擦傷、雙手多處擦傷、左頰多
    處擦傷、左顴骨骨折及眼框骨骨折之傷害，且因眼框骨折之
    傷害至今仍有左眼球運動往上及往下受限之後遺症，告訴人
    乙○○則受有左肩、左肘、雙臀擦挫傷及左骨盆恥骨骨折等
    傷害，2 人受傷均非輕微，堪認其於原審審判之準備程序中
    認罪係為求取較輕之量刑，並非真有悔意，原審並無適當審
    酌被告犯罪所生之損害與被告犯罪後之態度，僅判處被告有
    期徒刑2 月，以新臺幣（下同）1 千元折算1 日易科罰金，
    實屬過輕，因而不服原審判決，提起本件上訴等語；然查：
(一)、按刑法上所謂業務，係指以反覆同種類之行為為目的之社會
    活動而言，包括主要部分之業務，及為完成主要業務所附隨
    之準備工作與輔助事務在內，蓋執行業務之人，乃隨時可致
    他人身體生命於危險之行為，並係具有將該行為繼續、反覆
    行使地位之人，因此應有經常注意俾免於危險之特別注意義
    務（最高法院93年度台上字第6958號判決意旨參照）；查被
    告所駕駛肇事之車牌號碼8K-7268 號自小客車，車主登記為
    址設臺北縣樹林市○○街○ 段206 號之唐毅實業有限公司，
    而被告係唐毅實業有限公司代表人兼董事，唐毅實業有限公
    司之營業項目則為各種五金金屬（銅、鐵、鋅、錫、鋁）
    之製造加工買賣各種鋁錠、鋁擠型之買賣進出口業務代
    理國內外廠商前各項產品之經銷業務各情，有本院卷附之車
    號查詢汽車車籍、公司及分公司基本資料查詢明細等在卷可
    憑；是以被告雖係駕駛由其擔任代表人兼董事之公司所有車
    輛，由路旁起駛之際，有疏未注意車前狀況，並讓車道上行
    駛中之車輛先行，以避免發生碰撞危險之過失，致生本件車
    禍事故，然被告於本件車禍事故當下，在所任職之唐毅實業
    有限公司所擔任之職務既係董事乙職而非專職司機，被告並
    供稱公司物料大部分係叫大貨車來載，偶爾才會由其駕駛系
    爭車輛去客戶那邊拜訪等語在卷（見本院98年8 月19日審理
    筆錄），再細譯唐毅實業有限公司之營業內容，亦顯非直接
    相關於運輸或駕駛車輛等業務各情以觀，則以被告之工作性
    質，即容非屬具有反覆從事駕駛行為之性質，而可遽認其乃
    以反覆從事駕駛為其主要部分業務，或認駕駛行為係屬其為
    完成其主要業務所附隨之準備工作與輔助事務而須反覆從事
    之行為，自不宜逕以被告本件車禍肇事時，係駕駛公司車輛
    ，由公司工廠外出等情，即謂被告本件駕車肇事，係屬業務
    過失，上訴人執前詞認被告容有業務過失之情，尚難遽採，
    原審認被告本件所為係屬普通過失傷害，於法並無違誤。
(二)、另按刑之量定，係實體法上賦予法院得為自由裁量之事項，
    倘其未有逾越法律所規定之範圍，或濫用其權限，即不得任
    意指摘為違法；茲原審量定刑期，已審酌被告各種犯罪情狀
    如上，且具體表明所審酌之各項事由，其量刑並無何失出，
    是上訴人遽指原審量刑過輕為由，請求從重量刑云云，亦無
    理由；綜上，聲請人所執前詞提起本件上訴，均無理由，應
    予駁回。
三、惟查被告前未曾因故意犯罪受有期徒刑以上刑之宣告，有臺
    灣高等法院被告前案紀錄表佐卷可考，其因一時失慮致罹刑
    典，然已坦承犯行，知所悔悟，並於本院審理中與告訴人甲
    ○○、林奕塘2 人各以38萬元、28萬元達成和解，賠償其等
    損失，且經告訴人俱表示願原諒被告，請法院准予緩刑宣告
    等情，有調解筆錄1 份附卷可憑，本院衡酌上情，並認被告
    經此偵審教訓，當知所警惕，而無再犯之虞，因認所宣告之
    刑以暫不執行為適當，爰併依刑法第74條第1 項第1 款規定
    ，宣告緩刑2 年，用啟自新。
據上論斷，應依刑事訴訟法第455 條之1 第1 項、第3 項、第36
4 條、第273 條之1 第1 項、第368 條，刑法第74條第1 項第1
款，判決如主文。
本案經檢察官郭季青到庭執行職務。
中    華    民    國    98    年    8     月    31    日
                  刑事第十六庭  審判長法  官  許必奇
                                      法  官  鄧雅心
                                      法  官  陳明偉
以上正本證明與原本無異。
本判決不得上訴。
                                      書記官  陳玉心
中    華    民    國    98    年    8     月    31    日
附件：


司法院資訊處製作；財團法人民間司法改革基金會備份。
